Inventaris van het geheim archief van het Nederlandse Gezantschap, later de Ambassade in Chili, 1955-1984
Nationaal Archief, Den Haag
- Staatkunde, landsverdediging, 9
  - Stukken betreffende de buitenlandse ontwikkelingen., 1955 - 1972; 6-14; 1 pak en 8 omslagen
    - Het standpunt van Chili inzake de ontwikkelingen rondom Nederlands Nieuw-Guinea, 1955 - 1962, 7; pak
    - Het bezoek van president Soekarno van Indonesië aan Midden en Zuid-Amerika. 1957 - 1961, 8
    - De politieke toestand in Latijns-Amerika. 1963 - 1964, 9
    - De ontwikkelingen bij de christendemocratische-beweging in Latijns-Amerika. 1965 - 1966, 10
    - De ontwikkelingen inzake het communisme in Latijns-Amerika. 1965 - 1966, 11
    - De politieke betrekkingen tussen de landen in Latijns-Amerika. 1966 - 1972, 12
    - Het standpunt van Chili inzake de belangstelling van Argentinië voor de aankoop van het Nederlandse marineschip Karel Doorman. 1968, 13
    - De activiteiten van schepen van de Sovjet-Unie in wateren rondom Chili. 1971 - 1972, 14
  - Stukken betreffende de binnenlandse politieke ontwikkelingen., 1962 - 1973; 15-16; 2 omslagen
    - Algemeen. 1970 - 1973, 15
    - De ontwikkelingen inzake het communisme in Chili. 1962, 16
  - Stukken betreffende de belangstelling van Chili voor de aankoop van Nederlandse marinefregatten., 1970; 17; 1 omslag